【裁判字號】    97,裁,1414
【裁判日期】    970221
【裁判案由】    水土保持法
【裁判全文】
最  高  行  政  法  院  裁  定
                                     97年度裁字第01414號
上  訴  人  甲○
被 上訴 人  臺北縣政府
代  表  人  乙○○
上列當事人間水土保持法事件，上訴人對於中華民國96年2月26
日臺北高等行政法院95年度簡字第485號判決，提起上訴，本院
裁定如下︰
    主  文
上訴駁回。
上訴審訴訟費用由上訴人負擔。
    理  由
一、按對於適用簡易程序之裁判提起上訴或抗告，須經本院許可
    ，且該許可以訴訟事件所涉及之法律見解具有原則性者為限
    ，行政訴訟法第235條定有明文。此所謂訴訟事件所涉及之
    法律見解具有原則性者，例如對於行政命令是否牴觸法律所
    為之判斷，又如就同類事件所表示之法律見解與其他地區行
    政法院所表示之見解互相牴觸者。
二、本件上訴人以：民國（下同）88年2月12日會勘紀錄所載地
    號為11筆，88年6月10日複勘紀錄所載地號為4筆，而本案坐
    落臺北縣中和市○○○段○路鹿寮小段91-4、92、94-3、26
    8、269-1及273-1地號土地（下稱系爭土地）為6筆，地號均
    不相同，故實不能以「背景相同」之照片來證明「不同地號
    」間之關聯。94年10月6日之會勘照片既是以「原開挖照片
    」來比對，表示有開挖之土地應為94-1、264、269及269-1
    地號4筆土地之一部或全部，實不能以此證明系爭91-4、92
    、94-3、268及273-1地號土地有開挖情事。實則「原開挖照
    片」未經開庭辯論及地政人員現場比對，並無法證明是4筆
    土地中之某特定地號，若照片中之開挖處為269-1地號，雖
    與系爭269-1地號土地相符，但原判決既表明「因土地位移
    ，致無法辨識位置」，故尚需其他證據證明該開挖處確為26
    9-1地號；若照片中開挖處為94-1、264或269地號，則與系
    爭土地無關。故94年10月6日之會勘照片若背景真與「原開
    挖照片」相符，僅能證明所拍攝對象為88年6月10日會勘之4
    筆土地，並非系爭土地。被上訴人以「原開挖照片」及幾張
    「背景相同」之照片指稱系爭土地於7年前有開挖，實屬栽
    贓嫁禍，而原審以其他地號之開挖照片來證明系爭土地有開
    挖，實有判決理由不備及理由矛盾之違法。又按本院75年判
    字第309號判例意旨，行政罰與刑罰應各自依憑證據認定事
    實，原審既已詳閱臺灣高等法院（下稱高院）之刑事判決書
    ，理應瞭解該刑案業已違反證據採認原則，嗣該刑事判決遭
    最高法院判決撤銷，發回高院重審，顯見原審所作為「本件
    認事之參酌」的刑事判決被最高法院認定為「證據未經調查
    」與「判決違背法令」，則原審以此刑事判決所為之原判決
    ，亦有違背法令與理由不備之違法。另被上訴人明知刑事判
    決所依憑的證據乃被上訴人所偽造，也知刑事判決與行政處
    分應各自依憑證據認定事實，卻捨棄90年間之2次測量結果
    ，仍故意於4年後引用刑事判決，顯見被上訴人確有濫用職
    權迫害百姓之情事，應予懲處云云，提起上訴。經核其上訴
    狀所載內容，或係重述其在原審業經主張而為原判決摒棄不
    採之陳詞，或係就原審取捨證據、認定事實之職權行使事項
    ，任加指摘違誤，或係執其歧異之法律見解，就原審所為論
    斷或駁斥其主張之理由，泛言原判決理由不備或理由矛盾及
    判決不適用法規或適用不當，而無所涉及之法律見解具有原
    則性之情事，上訴人提起上訴，不合首揭規定，不應許可，
    其上訴難謂合法，應予駁回。
三、依行政訴訟法第249條第1項前段、第104條、民事訴訟法第
    95條、第78條，裁定如主文。
中    華    民    國    97    年    2     月    21    日
                    最高行政法院第五庭
                        審判長法官  劉  鑫  楨
                              法官  侯  東  昇
                              法官  林  樹  埔
                              法官  劉  介  中
                              法官  吳  慧  娟
以  上  正  本  證  明  與  原  本  無  異
中    華    民    國    97    年    2     月    22    日
                              書記官  張  雅  琴


司法院資訊處製作；財團法人民間司法改革基金會備份。
